【裁判字號】    96,訴,4662
【裁判日期】    970314
【裁判案由】    毒品危害防制條例
【裁判全文】
臺灣板橋地方法院刑事判決              96年度訴字第4662號
公  訴  人  臺灣板橋地方法院檢察署檢察官
被      告  甲○○
上列被告因違反毒品危害防制條例案件，經檢察官提起公訴（九
十六年度毒偵字第六八八三號），被告就被訴事實為有罪陳述，
本院改行簡式審判程序審理，判決如下：
    主  文
甲○○施用第一級毒品，累犯，處有期徒刑拾月，扣案之第一級
毒品海洛因（驗餘淨重零點壹零伍公克），沒收銷燬之，毒品
外包裝袋壹個及注射針筒支，均沒收之。
    事  實
一、甲○○前於民國八十九年間因施用毒品案件，經臺灣屏東地
    方法院以八十九年度毒聲字第二○八四號裁定送觀察勒戒後
    ，認有繼續施用毒品之傾向，再經同院以九十年度毒聲字第
    十五號裁定送戒治處所施以強制戒治，於九十年六月二十二
    日停止戒治出監後，復經撤銷停止戒治，執行至九十二年六
    月十一日強制戒治期滿，翌（十二）日出所，並經臺灣屏東
    地方法院檢察署檢察官以九十二年度戒毒偵字第九十號為不
    起訴處分確定。另因肅清煙毒條例及偽造文書案件，分經臺
    灣臺南地方法院各以八十四年度訴字第一六二九號，八十五
    年度訴字第五五二號判決判處有期徒刑三年四月、十月確定
    ，嗣經法院以裁定定應執行有期徒刑三年十一月確定；又因
    肅清煙毒條例及竊盜案件，分經臺灣高雄地方法院及臺灣臺
    南地方法院各以八十六年度訴字第二十六號、八十六年度易
    字第六二四號判決判處有期徒刑三年四月、五月確定，後經
    法院以裁定定應執行有期徒刑三年七月確定，上開罪刑經接
    續執行，期間經縮短刑期假釋出監，復經撤銷假釋執行殘刑
    四年六月，至九十六年三月一日執行完畢出監。詎仍不知悔
    改，明知海洛因為毒品危害防制條例第二條第二項第一款所
    規定之第一級毒品，依法不得施用、持有，竟於上開強制戒
    治執行完畢釋放後五年內，基於施用海洛因之犯意，於九十
    六年九月六日下午一時四十分許，在臺北縣蘆洲市某公園公
    內，以將海洛因置入針筒內注射施打之方式，施用海洛因
    。嗣於同日下午二時二十五分許，在臺北縣新莊市○○路十
    二之一號前，因騎乘贓車為警攔查（所犯竊盜部分，另案偵
    辦中），並於同日下午三時二十五分許扣得其藏匿在內衣中
    之海洛因一包（驗餘淨重○．一○三五公克）及警車後座椅
    墊內之注射針筒三支，復經採驗其尿液送鑑定結果，呈鴉片
    類陽性反應，始悉上情。
二、案經臺北縣政府警察局新莊分局移送臺灣板橋地方法院檢察
    署檢察官偵查起訴，本院改行簡式審判程序審理。
    理  由
一、訊據被告甲○○對於在上揭時、地施用海洛因之犯行坦承不
    諱。被告為警查獲後所採之尿液，分別以ＥＩＡ酵素免疫分
    析法初驗、ＧＣ／ＭＳ氣相層析質譜儀法確認複驗後均呈鴉
    片類之陽性反應，此有卷附九十六年十月十一日臺灣檢驗科
    技股份有限公司濫用藥物尿液檢驗報告一紙（見偵查卷第三
    十四頁）足稽，扣案之白色粉末一包，經鑑定結果，內含海
    洛因成份，毒品驗餘淨重○．一○三五公克，此有交通部民
    用航空局航空醫務中心九十七年一月三十一日出具之航藥鑑
    字第○九七○四五九號毒品鑑定書一紙可查（見本院卷附）
    。被告曾於八十九年間因施用毒品案件，經臺灣屏東地方法
    院以八十九年度毒聲字第二○八四號裁定送觀察勒戒後，認
    有繼續施用毒品之傾向，再經同院以九十年度毒聲字第十五
    號裁定送戒治處所施以強制戒治，於九十年六月二十二日停
    止戒治出監後，復經撤銷停止戒治，執行至九十二年六月十
    一日強制戒治期滿，翌（十二）日出所，並經臺灣屏東地方
    法院檢察署檢察官以九十二年度戒毒偵字第九十號為不起訴
    處分確定，被告於強制戒治執行完畢釋放後之五年內，再犯
    本件施用毒品罪，於毒品危害防制條例第二十三條第二項有
    關起訴之規定相合，此有臺灣高等法院被告前案紀錄表、臺
    灣高等法院在監在押全國紀錄表附卷可按。其出於自由意志
    之自白與事實相符，事證明確，犯行堪以認定，應依法論科
    。
二、被告於上揭強制戒治執行完畢釋放後，五年內犯本件施用毒
    品之犯行，核其施用第一級毒品海洛因，所為係犯毒品危害
    防制條例第十條第一項之施用第一級毒品罪。其施用前後非
    法持有海洛因之行為，為施用毒品之當然手段，應為施用毒
    品之行為所吸收，不另論罪。被告曾因肅清煙毒條例及偽造
    文書案件，分經臺灣臺南地方法院各以八十四年度訴字第一
    六二九號，八十五年度訴字第五五二號判決判處有期徒刑三
    年四月、十月確定，嗣經法院以裁定定應執行有期徒刑三年
    十一月確定；又因肅清煙毒條例及竊盜案件，分經臺灣高雄
    地方法院及臺灣臺南地方法院各以八十六年度訴字第二十六
    號、八十六年度易字第六二四號判決判處有期徒刑三年四月
    、五月確定，後經法院以裁定定應執行有期徒刑三年七月確
    定，上開罪刑經接續執行，期間經縮短刑期假釋出監，復經
    撤銷假釋執行殘刑四年六月，至九十六年三月一日執行完畢
    出監，此有臺灣高等法院被告前案紀錄表一份在卷可稽，被
    告於五年以內，故意再犯本件最重本刑為有期徒刑以上之罪
    ，應依刑法第四十七條第一項之規定，論以累犯，並加重其
    刑。爰審酌被告屢次施用毒品而不思悔改，品行不端，意志
    力薄弱，其施用毒品經強制戒治後，仍無法斷絕施用毒品惡
    習，若非將其處以較長之刑期，與社會上毒品來源隔離，使
    其能深自反省，斷絕與毒品之接觸，不足以改正施用毒品惡
    習，並懲所犯及被告犯罪後對於施用毒品之犯行，已經坦承
    ，態度良好等一切情狀，量處如主文所示之刑，以資懲儆。
    末查，扣案施用所餘之海洛因（驗餘淨重○．一○三五公克
    ），為查獲之毒品，不問屬於犯人與否，應依毒品危害防制
    條例第十八條第一項前段之規定，沒收銷燬之；至扣案之毒
    品外包裝袋一個及注射針筒三支，則係被告所有供施用毒品
    所用之物，業據被告於本院審理時供承在卷，爰依刑法第三
    十八條第一項第二款之規定，沒收之。
據上論斷，應依刑事訴訟法第二百七十三條之一第一項、第二百
九十九條第一項前段，毒品危害防制條例第十條第一項、第十八
條第一項前段，刑法第十一條前段、第四十七條第一項、第三十
八條第一項第二款，判決如主文。
本案經檢察官馬中人到庭執行職務。
中    華    民    國    97    年    3     月    14    日
                 臺灣板橋地方法院刑事第十八庭
                             法  官  王綽光
以上正本證明與原本無異
如不服本判決應於送達後10日內向本院提出上訴狀（應附具理由
及繕本）
                             書記官  許清秋
中    華    民    國    97    年    3     月    17    日
附錄本案論罪科刑法條全文：
毒品危害防制條例第10條
施用第一級毒品者，處 6 月以上 5 年以下有期徒刑。
施用第二級毒品者，處 3 年以下有期徒刑。


司法院資訊處製作；財團法人民間司法改革基金會備份。
